臺灣臺北地方法院刑事判決　　　　　　 100年度易字第1082號
公　訴　人　臺灣臺北地方法院檢察署檢察官
被　　　告　蔡添祿
上列被告因傷害案件，經檢察官提起公訴（100年度偵字第4859
號），本院判決如下：
    主  文
蔡添祿傷害人之身體，處拘役拾日，如易科罰金，以新臺幣壹
仟元折算壹日。
    事  實
一、蔡添祿與王超正原均係受雇於永安警保全股份有限公司，派
    駐於臺北市中山區○○○路○段一八０號「東騰千里大廈」
    之保全人員（王超正於案發後業已離職）。詎蔡添祿於民國
    一００年一月十六日晚上九時許，在上開「東騰千里大廈」
    大廳櫃檯前與王超正換班時，因指責王超正弄亂「東騰千里
    大廈」車道口崗亭內之櫃檯桌面一事，與王超正發生口角爭
    執後，竟基於普通傷害之犯意，出手揮打王超正左臉頰，致
    王超正因此受有左臉挫傷與腫脹合併嘴內黏膜傷口之傷害。
二、案經王超正訴由臺北市政府警察局中山分局報請臺灣臺北地
    方法院檢察署檢察官偵查起訴。
    理  由
一、訊據被告蔡添祿矢口否認涉有上開普通傷害犯行，辯稱：僅
    有與證人王超正發生口角爭執，出手將證人王超正推離哨點
    時，碰觸證人王超正之身體，惟並未出手毆打證人王超正，
    且證人王超正並未受傷云云。然查：上開犯罪事實業據證人
    王超正於警詢時及偵查中證述在卷（偵查卷第六頁至第一一
    頁、第三五頁、第三六頁）。且經本院勘驗證人王超正所提
    出之案發現場監視錄影光碟結果，其中確有出現：「20：59
    ：55一戴帽子、手持杯子之男子推開玻璃門進入大廳，向櫃
    檯走來。」、「21：00：08戴黑框眼鏡男子伸手拿起桌上的
    杯子，女子亦同並與旁說話貌。」、「21：00：32戴黑框眼
    鏡男子手持杯子走向玻璃門，21：00：39拉開門欲走時被叫
    住而回頭，21：00：42頭戴帽子男子（背對鏡頭）走向戴黑
    框眼鏡男子，於其前立定，手叉腰與其說話。」、「21：00
    ：49『頭戴帽子男子右手向戴黑框眼鏡男子揮去』，二人口
    頭爭吵貌，21：00：52著藍色背心女子向前伸手規勸‧‧‧
    」等畫面，並製有勘驗筆錄一份在卷可稽（本院卷第三０頁
    ）。而上開案發現場監視錄影光碟畫面中，該名戴黑框眼鏡
    之成年男子即係證人王超正，而另一名頭戴帽子，與證人王
    超正發生口角爭執後，出手朝證人王超正左臉頰揮去之成年
    男子即係被告無誤，亦經被告於本院審理時坦認無訛（本院
    卷第三四頁）。是以，被告辯稱其僅有將證人王超正推離哨
    點，並未出手毆打證人王超正云云，顯係事後卸責之詞，不
    足採信，其確有在上開時、地與證人王超正發生口角爭執後
    ，出手揮打證人王超正左臉頰之舉甚明。再者，證人王超正
    確有因遭被告出手毆打左臉頰，致受有左臉挫傷與腫脹合併
    嘴內黏膜傷口之傷害，除經證人王超正於警詢及偵查中證述
    在卷外，復據證人王琇瑩即上開「東騰千里大廈」社區管理
    委員會總幹事，於本院審理時證稱：「我有看到，但是其實
    我看到他們時事情已經發生了，所以實際上狀況如何不清楚
    ‧‧‧我現在印象中我看到的時候是告訴人王超正的嘴巴已
    經有流血了‧‧‧我走過去叫他們不要吵了，之後我轉身打
    電話給他們的經理。」等語綦詳（本院卷第三三頁），復有
    長庚醫療財團法人臺北長庚紀念醫院診斷證明書一份在卷可
    稽（偵查卷第一八頁）。是被告辯稱證人王超正於本件案發
    時，並未受傷云云，亦係違實之詞，要無可採。從而，被告
    上開普通傷害犯行，事證明確，應予依法論處。
二、核被告所為，係犯刑法第二百七十七條第一項之普通傷害罪
    。爰審酌被告犯罪之動機、目的、手段、僅因與證人王超正
    換班時，指責證人王超正弄亂「東騰千里大廈」車道口崗亭
    內之櫃檯桌面一事，雙方發生口角爭執，竟即出手毆打證人
    王超正左臉頰一下、證人王超正所受上開傷害情形尚屬輕微
    、迄今尚未賠償證人王超正所受損害、所生危害及犯後飾詞
    狡辯，不知悔改之態度等一切情狀，量處如主文所示之刑，
    並諭知易科罰金之折算標準。
據上論斷，應依刑事訴訟法第二百八十四條之一、第二百九十九
條第一項前段，刑法第二百七十七條第一項、第四十一條第一項
前段，刑法施行法第一條之一，判決如主文。
本案經檢察官郭力菁到庭執行職務。
中    華    民    國   100    年    6     月    30    日
                        臺灣臺北地方法院刑事第十五庭
                            法  官   吳麗英
上正本證明與原本無異。
如不服本判決應於收受送達後10日內向本院提出上訴書狀，並應
敘述具體理由；其未敘述上訴理由者，應於上訴期間屆滿後20日
內向本院補提理由書（均須按他造當事人之人數附繕本）「切勿
逕送上級法院」。告訴人或被害人如對於本判決不服者，應具備
理由請求檢察官上訴，其上訴期間之計算係以檢察官收受判決正
本之日期為準。
                            書記官   藍儒鈞
中    華    民    國   100    年    6     月    30    日
附錄本案論罪科刑法條全文：
刑法第二百七十七條：傷害人之身體或健康者，處三年以下有期
                    徒刑、拘役或一千元以下罰金。
                    犯前項之罪因而致人於死者，處無期徒刑
                    或七年以上有期徒刑；致重傷者，處三年
                    以上十年以下有期徒刑。